# 请问工厂停工损失应该计入什么科目？管理费用？营业外支出？

提问人：alony 时间：2012-08-08 15:54:58
因宏观经济不景气，产品滞销，因此停工。 这个性质应该列入什么科目？ 要说管理吧，也不可能避免宏观经济不景气啊。。
另外，在停工期间，他们停了主产品A，但还做了部分副产品B的精馏， 可否将正常发生的成本全计入B产品的成本？ 那B产品的成本可能会达到平常的2-3倍。。貌似也不大合理 但又很难把精馏B的直接成本摘出来。。这个怎么处理好呢？

回答人：chenyiwei
这里有个合理界限的问题，即在正常产能前提下应分配给副产品B的制造费用等可计入B的成本。在正常情况下不会分配给B的停工损失、费用等不应计入B的成本，应直接计入损益。